# 请教陈版主关于递延所得税资产的确认

提问人：sc040411 时间：2011-07-29 17:53:53
请问陈版主，企业执行会计准则目前正处于开办期，当年发生的亏损是否应确认递延所得税资产和递延所得税费用，谢谢！

回答人：chenyiwei
1 、会计上和税务上对开办费的处理是否存在差异？例如，税务上是否按照国税函[2009]98号文和国税函[2010]79号文的规定，尚未税前扣除（无论是拟采用开始生产经营当年一次性扣除方法还是分三年摊销的方法）？ 2 、预计在开办费的未来税前扣除期间（开始生产经营当年或未来三年内）能否产生足够多的应纳税所得额？ 只有同时满足上述两项条件的，才能就开办费确认递延所得税资产。

回答人：chenyiwei
也可以。需要注意的是此时的递延所得税资产是以“未来可税前弥补的亏损”的名义还是“资产的可抵扣暂时性差异”的名义确认，不过这应该只是附注披露问题，不影响确认和计量的结果。